# 请教版主，外资无形资产入股瘕疵的减资相关问题

提问人：hhlxy 时间：2013-07-11 21:48:05
该企业为中外合资企业，外资在增资时以无形资产作价人民币 800 万增资，该无形资产并不来自境外，经过了评估，但未验资事务所未经过外管局函证手续。
因为想上新三板及以后IPO,现想解决该问题，该企业已经过了外币增资（相当于 800 万人民币的美元），手续完备，经过了外管局，商务局等手续。
接下来，他们拟进行一个减资。减资减无形资产 800 万（包括政府批文，外管局批文，商务局文均指明减无形资产），但他们觉得该无形资产已摊销完毕，且在生产经营过程中受益于该无形资产。因此在不能退回无形资产的情况下，退回给股东 800 万元。同时会计处理直接做 借：实收资本 800 万 贷：银行存款 800 万
也就是相当于一增一减（同样的金额），能达到纠正该瘕疵的目的吗？该怎样走才是正途

回答人：chenyiwei
实务中很少看到增资后再减资的，一般都是把补足的现金直接贷记资本公积处理了，不会再退回的。

提问人：无意随风 时间：2013-07-16 09:36:48
不过话说回来，请教陈总，直接全额贷记资本公积，会不会引来捐赠的所得税呢？

回答人：chenyiwei
不排除这种可能性，